【裁判字號】    89,訴,654
【裁判日期】    900321
【裁判案由】    返還土地
【裁判全文】
臺灣雲林地方法院民事判決  八十九年度訴字第六五四號
    原      告  乙○○
    訴訟代理人  林再輝律師
    被      告  李忠縈
    被      告  甲○○
右當事人間請求返還土地事件，本院判決如左：
    主    文
被告應將坐落雲林縣崙背鄉○○段第一一○二之一號土地上，如附圖所示Ａ部分面積
一○七．六五平方公尺；同段第一一○三號土地上，如附圖所示Ｂ部分面積四一．九
二平方公尺；同段第一一○二號土地上，如附圖所示Ｃ部分面積三四．一三平方公尺
；同段第一一○二之二號土地上，如附圖所示Ｄ部分面積一五．五九平方公尺；同段
第一一○四號土地上，如附圖所示Ｅ部分面積一一六．九一平方公尺，共計三一六．
二○平方公尺之土地交還原告及其他共有人。
訴訟費用由被告負擔。
本判決於原告以新台幣柒拾參萬元供擔保後得為假執行。
    事    實
甲、原告方面：
  一、聲明：求為判決如主文第一項所示，及以供擔保為條件之假執行宣告。
  二、陳述：
   （一）原告為坐落雲林縣崙背鄉○○段第一一○二、一一○二之一、一一○二之
         二、一一○三、一一○四號土地之共有人，被告等並非共有人，竟未經原
         告及其他共有人同意，私自佔用系爭土地之如附圖所示Ａ、Ｂ、Ｃ、Ｄ、
         Ｅ部分，影響原告及其他共有人所有權之行使。
   （二）對被告抗辯所為之陳述：
         系爭土地雖因土地重測造成界址移位，鄰近土地均受影響，但並非一起解
         決不可，被告既佔用系爭土地，自有交還之義務。
  三、證據：提出地籍圖謄本一件、土地登記簿謄本五件為證。並聲請勘驗現場及測
      量。
乙、被告方面：
  一、聲明：求為判決駁回原告之訴。
  二、陳述：被告之所以會佔用到原告之土地，乃因土地重測造成界址移位，鄰地互
      相有佔用到他人之土地，需要交還土地之情形，理應共同解決，原告卻提起本
      訴。
    理    由
一、原告主張之事實業據提出地籍圖謄本一件、土地登記簿謄本五件為證，並經本院
    會同西螺地政事務所測量員勘測現場屬實，有勘驗筆錄及土地複丈結果圖說附卷
    可稽，應堪信告之主張為真實。
二、被告對原告主張之事實亦不爭執，僅以鄰近土地均有重測後界址移位之情形，應
    共同解決云云置辯。然查各所有人對於無權佔有或侵奪其所有物者，得請求返還
    之；各共有人對於第三人回復共有物之請求，僅得為共有人全體之利益為之，民
    法第七百六十七條、第八百二十一條分別定有明文，則原告為全體共有人之利益
    ，行使其物上請求權，並無不當，被告所辯不可採。
三、從而原告本於物上請求權，請求被告將系爭土地交還原告及其他共有人，尚非無
    據，應予准許。
四、原告陳明願供擔保，聲請宣告假執行，核無不合，爰酌定相當擔保金額准許之。
五、結論：原告之訴為有理由，依民事訴訟法第七十八條、第八十五條第一項前段，
    第三百九十條第二項，判決如主文。
中      華      民      國    九十      年      三      月    二十一    日
                                臺灣雲林地方法院民事第一庭
~B法      官  蕭守田
右為正本係照原本作成。
如對本判決上訴，須於判決送達後廿日內向本院提出上訴狀。
中      華      民      國    九十      年      三      月    二十一    日
~B法院書記官  張義雄


司法院資訊處製作；財團法人民間司法改革基金會備份。
